# SOFTWARE ENGINEERING 2 REUNIÓN
[Reunión]:->: R_01
[Date]:->: 18/06/21
[Class]:->: 01
[Quarter]:->: P_01
[Status]:->: Not Done

<!-- ================================================== [HEADER] ================================================== -->

# GENERAL RESOURCES:
[Jira]: https://alanvele.atlassian.net/jira/software/projects/FMP/boards/1/roadmap
[Documentos Endpoint]: https://espolec-my.sharepoint.com/:w:/g/personal/adbrito_espol_edu_ec/ETOVt6kKdPFEuUzimRZ8h88Bj4GJH2YOOD6kOUoc9sUKhw?rtime=wgGFfSIt2Ug

<!-- ============================================= [BACKLOG DEV-OPS] ============================================== -->


# NOTAS:

## GENERAL: 
1. Todos los equipos se concentrarán más en la documentación en la semana que viene. 
    1. Documento de elección y justificación de tecnología (posiblemente reunión el martes). 
2. Generar una pequeña documentación (estilo javadoc) de las clases existentes.

## MÓBIL:
1. Apk complicado:
    1. Tiene errores cuando tratan de activar cámara.
    2. Está proceso de solucionarse.
2. Viendo como guardar foto en el firebase (donde tenemos las fotos).

## FRONT: 
1. Tienen grilla ya responsive y con diseño.
2. Quieren arreglar bug de navbar.
3. Se llena dinamicamente.
4. Se dedicaran ahora a la lógica de filtrado.

## BACKEND
1. Se instancia v1 de Firebase.
2. Se generan script para generar la instancia de base de datos que se uasrá automáticamente.

## RETROALIMENTACIÓN 
1. Backend: Middleware para autenticación (actualizar)
2. Backend: Definir standar para auth token --> por ejemplo Bearer `token`.

## MISCELÁNEA
1. En la reunión se avanzó con los Coding Standars a los cuales el equipo desarrollador se va a acoplar. 





